【裁判字號】    97,訴,68
【裁判日期】    970418
【裁判案由】    違反槍砲彈藥刀械管制條例
【裁判全文】
臺灣新竹地方法院刑事判決                97年度訴字第68號
公  訴  人  臺灣新竹地方法院檢察署檢察官
被      告  甲○○
                    號（現於臺灣新竹看守所附設勒戒所）
指定辯護人  本院公設辯護人乙○○
上列被告因違反槍砲彈藥刀械管制條例案件，經檢察官提起公訴
（96年度偵字第7179號），本院判決如下：
    主  文
甲○○犯非法持有可發射子彈具有殺傷力之槍枝罪，處有期徒刑
年貳月，併科罰金新台幣捌萬元，罰金如易服勞役，以新台幣
壹仟元折算壹日。扣案之改造手槍壹枝（槍枝管制編號：000000
0000號）及子彈陸顆均沒收。
    事  實
一、甲○○明知可發射子彈具有殺傷力之改造手槍、子彈為槍砲
    彈藥刀械管制條例管制之物品，未經主管機關許可不得持有
    ，竟基於非法持有具有殺傷力之改造手槍、子彈之犯意，於
    民國96年11月20日晚上，在其兄吳雄聲（已於96年11月19日
    死亡）位於新竹市○○路608 巷6 弄6 號住處客廳整理物品
    時，發現具有殺傷力之仿COLT廠CALIBER.25POCKET型半自動
    手槍製造之改造手槍1 支（槍枝管制編號為0000000000號）
    、金屬彈殼組合直徑8.0mm±0.5mm金屬彈頭而成之具有殺傷
    力子彈4顆、金屬彈殼組合直徑7.0mm±0.5mm金屬彈頭而成
    之具有殺傷力子彈4顆，即自斯時起將之攜回放置在其所有
    車牌號碼ＣＭ－2115號自用小客車車上而非法持有之。嗣於
    96 年11月27日下午5時50分，為警持臺灣新竹地方法院核發
    之搜索票，在甲○○上開自用小客車駕駛座旁置物箱內查獲
    ，並扣得前開具殺傷力之改造手槍、子彈8顆（其中2顆業經
    試射）及不具殺傷力之子彈1顆。
二、案經新竹市警察局第二分局報請臺灣新竹地方法院檢察署檢
    察官偵查起訴。
    理  由
一、訊據被告甲○○對於上開時、地，未經許可而持有可發射子
    彈之具有殺傷力改造手槍1 枝及具有殺傷力之改造子彈8 顆
    之事實，迭於警詢、偵訊及本院準備程序、審理中均自白認
    罪，復有上開改造手槍、改造子彈扣案可資佐證。又查扣之
    改造手槍1 枝、改造子彈8 顆，經送請內政部警政署刑事警
    察局鑑驗結果：送鑑改造手槍1 枝（槍枝管制編號：000000
    0000），認係改造手槍，由仿COLT廠CALIBER.25POCKET型半
    自動手槍製造之改造槍枝，換裝土造金屬槍管而成，擊發功
    能正常，可供擊發適用子彈使用，認具殺傷力；送鑑改造子
    彈8 顆，其中4 顆認係非制式子彈，由金屬彈殼組合直徑8.
    0 mm±0.5mm金屬彈頭而成，可擊發，具有殺傷力，另4顆由
    金屬彈殼組合直徑7.0mm±0.5mm金屬彈頭而成，可擊發，具
    有殺傷力等情，有該局於96年12月24日出具之刑鑑字第
    0960184557號槍彈鑑驗書1份附卷可憑（見偵字7179號偵查
    卷第39至42頁）。是認被告上開自白內容應與事實相符，本
    案事證已臻明確，被告未經許可而持有具有殺傷力之槍、彈
    犯行，堪予認定，自應依法予以論科。
二、核被告甲○○所為，係犯槍砲彈藥刀械管制條例第8 條第4
    項之未經許可持有可發射子彈具有殺傷力之改造手槍罪；同
    條例第12條第4 項之未經許可持有子彈罪。被告同時持有上
    開改造手槍、子彈，係以一行為而觸犯上開未經許可持有可
    發射子彈具有殺傷力之改造手槍罪、未經許可持有子彈罪，
    為想像競合犯，應依刑法第55條之規定，從一重之未經許可
    持有可發射子彈具有殺傷力之改造手槍罪處斷。爰審酌被告
    持有具有殺傷力之改造手槍1支、具有殺傷力之改造子彈8顆
    ，對社會有潛在危險性，威脅社會秩序及人民之生命、身體
    安全，影響社會治安，犯罪所生危害不容輕忽，及被告犯罪
    手段、犯罪後坦承犯行等一切情狀，量處如主文所示之刑，
    且就罰金部分諭知易服勞役之折算標準。扣案之改造手槍1
    支（槍枝管制編號為0000000000號）、金屬彈殼組合直徑
    8.0mm±0.5mm金屬彈頭而成之具有殺傷力子彈3顆、金屬彈
    殼組合直徑7.0mm±0.5mm金屬彈頭而成之具有殺傷力子彈3
    顆，係違禁物，應依刑法第38條第1項第1款之規定併予宣告
    沒收。另扣案之金屬彈殼組合直徑8. 0mm±0.5mm金屬彈頭
    而成之具有殺傷力改造子彈1顆、金屬彈殼組合直徑7.0mm±
    0.5mm金屬彈頭而成之具有殺傷力改造子彈1顆，業經鑑驗單
    位試射而不復存在，另有金屬彈殼組合直徑7.0m m±0.5mm
    金屬彈頭而成之子彈1顆不具殺傷力，爰不併予宣告沒收，
    併此敘明。
三、據上論斷，應依刑事訴訟法第299 條第1 項前段，槍砲彈藥
    刀械管制條例第8 條第4 項、第12條第4 項，刑法第11條前
    段、第55條、第42條第3 項、第38條第1 項第1 款，判決如
    主文。
本案經檢察官楊仲萍到庭執行職務。
中    華    民    國    97    年    4     月    18    日
                      刑事第二庭審判長法  官  汪漢卿
                                      法  官  蔡川富
                                      法  官  李毓華
以上正本證明與原本無異。
如不服本判決應於收受本判決後10日內向本院提出上訴書狀，上
訴書狀應敘述具體理由。上訴書狀未敘述上訴理由者，應於上訴
期間屆滿後20日內補提理由書狀於本院 (均須按他造當事人之人
數附繕本 )「切勿逕送上級法院」。
中    華    民    國    97    年    4     月    18    日
                                       書記官  陳美利
附錄本案論罪科刑法條全文：
槍砲彈藥刀械管制條例第8條：
未經許可，製造、販賣或運輸鋼筆槍、瓦斯槍、麻醉槍、獵槍、
空氣槍或第4條第1項第1款所定其他可發射金屬或子彈具有殺傷
力之各式槍砲者，處無期徒刑或5年以上有期徒刑，併科新臺幣1
千萬元以下罰金。
未經許可，轉讓、出租或出借前項所列槍枝者，處 5 年以上有期
徒刑，併科新臺幣 1 千萬元以下罰金。
意圖供自己或他人犯罪之用，而犯前二項之罪者，處無期徒刑或
 7 年以上有期徒刑，併科新臺幣 1 千萬元以下罰金。
未經許可，持有、寄藏或意圖販賣而陳列第 1 項所列槍枝者，處
 3年以上10年以下有期徒刑，併科新臺幣700萬元以下罰金。
第 1 項至第 3 項之未遂犯罰之。
槍砲彈藥刀械管制條例第12條
未經許可，製造、販賣或運輸子彈者，處 1 年以上 7 年以下有
期徒刑，併科新台幣 500 萬元以下罰金。
未經許可，轉讓、出租或出借子彈者，處 6 月以上 5 年以下有
期徒刑，併科新台幣 300 萬元以下罰金。
意圖供自己或他人犯罪之用，而犯前二項之罪者，處 3 年以上
10 年以下有期徒刑，併科新台幣 700 萬元以下罰金。
未經許可，持有、寄藏或意圖販賣而陳列子彈者，處 5 年以下有
期徒刑，併科新台幣 300 萬元以下罰金。
第 1 項至第 3 項之未遂犯罰之。


司法院資訊處製作；財團法人民間司法改革基金會備份。
